臺灣高雄地方法院刑事判決　　　　　　　　　　　　九十三年度簡上字第一二七號
　　上　訴　人　臺灣高雄地方法院檢察署檢察官
　　被　　　告　乙○○
右列上訴人因被告違反商標法案件，不服本院高雄簡易庭九十三年度簡字第四十二號
中華民國九十三年一月三十日第一審簡易判決（聲請簡易判決處刑案號：九十二年度
核退偵字第五十九號），提起上訴，及聲請併案審理（九十三年度偵字第三七二七號
），本院管轄之第二審合議庭判決如左：
    主  文
原判決撤銷。
乙○○連續明知為未得商標權人同意，於同一商品，使用相同之註冊商標之商品而販
賣，處拘役肆拾日，如易科罰金，以參佰元（即新台幣玖佰元）折算壹日。
扣案如附表一、附表二所示仿冒商標之商品均沒收。
    事  實
一、乙○○係於高雄市○○區○○里○○○路一六八號「前金市場」內之騎樓地攤販
    ，販賣女用飾品、皮件之人，且其明知如附表一、附表二所示手提袋、皮夾、上
    衣、裙子及女鞋等商品之商標圖樣，業經他人於該商品上取得商標註冊登記（商
    標專用權人、專用期間、商標圖樣等均如附表所示），指定使用於如附表一、二
    所示之商品，且為相關大眾所共知之商標文字、圖樣，任何人未經該等商標專用
    權人之同意或授權，不得於同一商品，使用相同於註冊商標之商品而販賣。且明
    知姓名、年籍均不詳之綽號為「阿忠」之成年男子以手提袋每只新台幣（下同）
    二千元、皮夾每只八百元所出售如附表一所示之手提袋、皮夾，及另位姓名、年
    籍、綽號均不詳之成年男子以上衣、裙子每件一百五十元、女鞋每三百五十元所
    出售如附表二所示之衣裙、女鞋，均係姓名年籍不詳之人所製造，而未得商標權
    人同意，使用相同於上開註冊商標之手提袋、皮夾、上衣、裙子及女鞋，其竟基
    於販賣上開仿冒商標商品以意圖營利之概括犯意，連續先於不詳時間向該綽號為
    「阿忠」之男子，購入如附表一所示不詳數量之手提袋、皮夾，並自民國九十二
    年九月四日起至同年月五日十一時三十五分許止，在其所經營之上開攤販，多次
    將上開手提袋、皮夾擺攤販賣予不特定顧客，販售價格為每只手提袋二千五百元
    、每只皮夾一千二百元。嗣於九十二年九月五日上午十一時三十五分許，為警當
    場查獲，並扣得如附表一所示之仿冒商標之手提袋三只、皮夾二個；又其再於九
    十三年一月十日向上開姓名、年籍、綽號均不詳之男子購入如附表二所示之上衣
    四件、裙子一件、女鞋一雙，並自九十三年一月十日起至同年月二十日十一時許
    止，復在其所經營之上開攤販，多次擺攤欲販賣上開上衣、裙子及女鞋予不特定
    顧客，預定販售價格為每件上衣、裙子三百元、每雙女鞋五百元。嗣於九十三年
    二月二十日十一時許，為警當場查獲，並扣得如附表二所示之仿冒商品。
二、案經高雄市政府警察局新興分局、鹽埕分局分別報請臺灣高雄地方法院檢察署檢
    察官聲請簡易判決處刑及聲請併案審理。
      理  由
一、訊據被告乙○○對於上揭犯罪事實固不否認，僅辯稱其購入如附表一、附表二所
    示之商品，有部分原係為自己使用，且放於攤位底下等語。然查，若該等物品確
    係被告為自用而購入，其在購入後理應即帶離該營業處所或逕行使用，始合常情
    ，惟其卻稱將該等物品先置於攤位底下，顯將該等仿冒商品作為擺攤之存貨，伺
    機出售，是足證被告確係為意圖營利販賣仿冒商品，而購入如附表一、附表二所
    示之物。此外，復有如附表一、附表二所示之仿冒商品扣案可證，另有現場查獲
    照片及鑑定書、證明書、商標註冊證、搜索扣押筆錄等資料附卷可參，被告犯行
    明確，應依法論科。
二、按連續數行為而犯同一之罪名者，以一罪論，為刑法第五十六條所明定。是連續
    犯之數行為，在法律上既綜合論以一罪，而為一個評價，則於法律有修正變更之
    際，茍一部犯行發生在法律修正變動前之舊法時期，一部係在新法施行後所犯，
    因連續犯屬裁判上之一罪，在法律上既綜合各犯罪行為而為一個評價，故應依最
    後行為所應適用之新法處斷，而無刑法第二條第一項但書規定之新舊法比較適用
    問題，最高法院九十二年度台上字第二四三九號判決意旨參照。經查，被告經警
    查獲其販賣如附表一所示之仿冒商品後，商標法業於九十二年五月二十八日修正
    公布，並於同年十一月二十八日正式施行。惟被告嗣再於九十三年二月十日意圖
    營利而購入如附表二所示之仿冒商品時，上開新修正之商標法業已公布施行，是
    被告之犯行即有一部分係在商標法修正施行前所犯，另一部分係在修正施行後所
    犯，而被告前後之犯行復有連續犯之裁判上一罪之關係（詳如後述），是依上開
    說明，被告之犯行本即無新舊法比較適用之問題。況商標法原於第六十三條、第
    六十二條第一款規定：明知為意圖欺騙他人，於同一商品，使用相同於他人註冊
    商標之圖樣之商品而販賣者，法定刑為一年以下有期徒刑、拘役或科或併科新台
    幣五萬元以下罰金；惟於修法後，則改於第八十二條、第八十一條第一款規定：
    明知為未得商標權人同意，於同一商品，使用相同之註冊商標之商品而販賣者，
    法定刑為一年以下有期徒刑、拘役或科或併科新台幣五萬元以下罰金。又上開法
    條文字固有若干修改，但均屬被告所為之該當構成要件，且因法定刑度並無不同
    ，本即應適用裁判時之法律即修正後之現行商標法規定。再按所謂意圖營利販賣
    仿冒商品罪，並不以販入之後復行賣出為構成要件，但使以營利為目的，將仿冒
    商品購入或將之賣出，有一於此，其犯罪即經完成，縱以營利之意圖販入毒品之
    後，縱尚未賣出，或於賣出之後，價金尚未收受，均無礙販賣犯行之既遂。從而
    ，被告以意圖營利之意販入如附表二所示之商品，縱未售出即經警查獲，其該部
    分之犯行仍屬既遂。故核被告所為，係犯商標法第八十二條、第八十一條第一款
    之「明知為未得商標權人同意，於同一商品，使用相同之註冊商標之商品而販賣
    」罪，其意圖販賣而陳列使用相同於他人註冊商標之商品之低度行為，為販賣之
    高度行為所吸收，不另論罪。被告先後多次販賣仿冒商標之商品，時間緊接，方
    法相同，犯罪構成要件亦相同，顯係基於概括犯意反覆為之，為連續犯，依刑法
    第五十六條規定，應論以一罪，並依法加重其刑。至檢察官移送併辦部分即被告
    於九十三年二月十日販入如附表二所示仿冒商品並予以陳列販賣部分，雖未經檢
    察官聲請簡易判決處刑，然該部分既與原聲請簡易判決處刑部分有裁判上一罪之
    連續犯關係，自為聲請效力所及，本院即得併予審理，附此敘明。
三、原審以被告罪證明確，據以論罪科刑，固非無見；惟原審未及就被告於九十三年
    二月十日購入如附表二所示之仿冒商品，並予以陳列販賣之犯行即檢察官移送併
    辦部分（臺灣高雄地方法院檢察署九十三年偵字第三七二七號）併予審判，自有
    未洽，是檢察官上訴指摘原審未及審酌併辦部分，上訴為有理由，自應由本院予
    以撤銷改判。爰審酌商標具有辨識商品來源之功用，且企業者通常經過相當時間
    並投入大量資金於商品之行銷及品質之改良，始得使該商標具有代表一定品質之
    效，被告為貪圖小利，販賣品質低劣之仿冒品，對商標專用權人潛在市場利益造
    成侵害非小，有礙公平交易秩序，並有損我國之國際形象；惟另考量被告並無任
    何前科紀錄，有本院被告院內索引卡紀錄表、臺灣高等法院被告全國前案紀錄表
    及臺灣高雄地方法院檢察署刑案資料查註紀錄表各乙份在卷可按，足見其素行尚
    非不良，而其於犯後即能坦承大部分犯行，犯後態度良好，且其所販賣仿冒商標
    之商品時間不長，販賣數量及價值非鉅等一切情狀，酌情量處如主文所示之刑，
    並諭知易科罰金之折算標準，以資懲儆。又扣案如附表一、附表二所示之仿冒手
    提袋三只、皮夾二只、上衣四件、裙子一件、女鞋一雙，皆為被告販賣之仿冒商
    標商品，爰依商標法第八十三條規定，均併予宣告沒收之。
據上論斷，應依刑事訴訟法第四百五十五條之一第一項、第三項、第四百五十條第一
項、第三百六十九條第一項、第二百九十九條第一項前段，商標法第八十二條、第八
十一條第一款、第八十三條，刑法第十一條、第五十六條、第四十一條第一項前段，
罰金罰鍰提高標準條例第二條，現行法規所定貨幣單位折算新台幣條例第二條，判決
如主文。
本案經檢察官甲○○到庭執行職務。
中      華      民      國    九十三    年      四      月    二十二    日
                              臺灣高雄地方法院刑事第二庭
                                  審判長法  官    莊崑山
                                        法  官    曾鴻文
                                        法  官    林靜梅
右正本證明與原本無異。
不得上訴。
                                        書記官    洪生輝
中    華    民    國      九十三      年      四      月     二十六     日
┌───────────────────────────────────┐
│附表一                                      九十三年度簡上字第一二七號│
├──┬─────┬───────┬─────┬──────┬─────┤
│編號│被仿冒商標│專用期限或延展│核准使用商│商標專用權人│扣押商品種│
│    │之商標品牌│專用期限      │品範圍    │            │類、數量  │
│    │及圖樣（英│              │          │            │          │
│    │文部分）  │              │          │            │          │
├──┼─────┼───────┼─────┼──────┼─────┤
│一  │ＬＶ      │九十八年一月三│書包、背包│法商威登馬爾│手提袋三只│
│    │          │十一日        │手提袋、肩│悌耶公司    │、皮夾二只│
│    │          │              │背袋、皮夾│            │          │
│    │          │              │等        │            │          │
└──┴─────┴───────┴─────┴──────┴─────┘
┌───────────────────────────────────┐
│附表二                                      九十三年度簡上字第一二七號│
├──┬─────┬───────┬─────┬──────┬─────┤
│編號│被仿冒商標│專用期限或延展│核准使用商│商標專用權人│扣押商品種│
│    │之商標品牌│專用期限      │品範圍    │            │類、數量  │
│    │及圖樣（英│              │          │            │          │
│    │文部分）  │              │          │            │          │
├──┼─────┼───────┼─────┼──────┼─────┤
│一  │布拜里    │九十九年九月十│衣服、皮鞋│英商布拜里公│上衣四件、│
│    │BURBERRYS │五日          │          │司          │裙子一件、│
│    │          │              │          │            │女鞋一雙。│
│    │          │              │          │            │          │
└──┴─────┴───────┴─────┴──────┴─────┘
附錄本判決論罪之法條：
商標法第八十一條
    未得商標權人或團體商標權人同意，有下列情形之一者，處三年以下有期徒刑、
    拘役或科或併科新臺幣二十萬元以下罰金：
        一、於同一商品或服務，使用相同之註冊商標或團體商標者。
        二、於類似之商品或服務，使用相同之註冊商標或團體商標，有致相關消費
            者混淆誤認之虞者。
        三、於同一或類似之商品或服務，使用近似於其註冊商標或團體商標之商標
            ，有致相關消費者混淆誤認之虞者。
商標法第八十二條
    明知為前條商品而販賣、意圖販賣而陳列、輸出或輸入者，處一年以下有期徒刑
    、拘役或科或併科新臺幣五萬元以下罰金。
